【裁判字號】    98,訴,1968
【裁判日期】    981029
【裁判案由】    毒品危害防制條例
【裁判全文】
臺灣板橋地方法院刑事判決              98年度訴字第1968號
公  訴  人  臺灣板橋地方法院檢察署檢察官
被      告  甲○○
                    （另案羈押於臺灣臺北看守所）
上列被告因違反毒品危害防制條例案件，經檢察官提起公訴（98
年度毒偵字第2516號），本院依簡式審判程序判決如下：
    主  文
甲○○施用第一級毒品，累犯，處有期徒刑捌月。扣案之第一級
毒品海洛因壹包（驗餘淨重零點零貳伍肆公克）沒收銷燬。
    事  實
一、甲○○前因施用毒品案件，經本院以95年度毒聲字第2374號
    裁定送觀察、勒戒後，認有繼續施用毒品之傾向，再經本院
    以96年度毒聲字第535 號裁定施以強制戒治，於民國97年1
    月3 日執行完畢釋放，並由臺灣板橋地方法院檢察署檢察官
    以97年度戒毒偵字第36號為不起訴處分確定。另因竊盜案件
    ，經臺灣士林地方法院以91年度簡上字第64號判處有期徒刑
    2 年2 月確定，於93年1 月20日縮短刑期假釋出監，迄同年
    4 月23日縮刑期滿未經撤銷假釋，其未執行之刑以已執行論
    。復因竊盜案件，經本院以93年度易字第933 號判處有期徒
    刑1 年6 月確定，已於95年4 月22日縮刑期滿執完畢。又因
    竊盜及誣告等案件，本院以96年度易字第435 號各判處有期
    徒刑7 月、6 月、3 月確定；因竊盜案件，經本院以96年度
    易字第350 號判處有期徒刑5 月確定，上開案件嗣經本院以
    96年度聲減字第4528號裁定各減為有期徒刑3 月又15日、3
    月、1 月又15日、2 月又15日，並定其應執行刑為有期徒刑
    9 月確定，甫於97年9 月27日縮刑期滿執行完畢。詎甲○○
    仍不知悔改，於上開強制戒治執行完畢釋放後5 年內，基於
    施用第一級毒品之犯意，於98年3 月25日18時許，在其位於
    臺北縣三峽鎮建安131 號住處，以將海洛因置入注射針筒加
    水稀釋施打手臂靜脈之方法，施用第一級毒品海洛因。嗣為
    警於98年3 月26日12時50分許，在臺北縣三峽鎮○○路69巷
    25之1 號前查獲，並扣得第一級毒品海洛因1 包（淨重0.02
    60公克，取樣0.0006公克鑑定用罄，驗餘淨重0.0254公克）
    ，經警採集其尿液檢體送驗結果，呈鴉片類陽性反應，始悉
    上情。
二、案經臺北縣政府警察局三重分局報請臺灣板橋地方法院檢察
    署檢察官偵查起訴。本院於準備程序進行中，被告就被訴事
    實為有罪之陳述，經告知被告簡式審判程序之旨，並聽取
    當事人意見後，裁定由受命法官獨任進行簡式審判程序。
    理  由
一、上揭事實，迭據被告甲○○於警詢、偵訊及本院審理時坦承
    不諱，且有海洛因1 包扣案可資佐證，而上開扣案物經送鑑
    驗結果，確係第一級毒品海洛因無訛，淨重0.0260公克，取
    樣0.0006公克鑑定用罄，驗餘淨重0.0254公克等情，此有交
    通部民用航空局航空醫務中心98年4 月3 日航藥鑑字第0981
    766 號毒品鑑定書1 份在卷可憑。且被告為警查獲後，經警
    採集其尿液檢體送驗結果，均呈鴉片類陽性反應，則有臺北
    縣政府警察局三重分局姓名對照表、臺灣檢驗科技股份有限
    公司98年4 月7 日濫用藥物檢驗報告各1 份附卷可稽，足認
    被告之任意性自白與事實相符，而值採信。此外，被告前因
    施用毒品案件，經本院以95年度毒聲字第2374號裁定送觀察
    、勒戒後，認有繼續施用毒品之傾向，再經本院以96年度毒
    聲字第535 號裁定施以強制戒治，於97年1 月3 日執行完畢
    釋放，並由臺灣板橋地方法院檢察署檢察官以97年度戒毒偵
    字第36號為不起訴處分確定等情，有臺灣高等法院被告前案
    紀錄表可考，其於強制戒治執行完畢釋放後5 年內，再犯本
    件施用毒品罪，自應依法論罪科刑。綜上所述，本案事證明
    確，被告犯行堪予認定，
二、按海洛因係屬毒品危害防制條例第2 條第2 項第1 款所定之
    第一級毒品。是核被告所為，係犯毒品危害防制條例第10條
    第1 項之施用第一級毒品罪。其持有第一級毒品海洛因之低
    度行為，為施用之高度行為所吸收，不另論罪。又被告曾受
    如上揭事實欄第一項所示之有期徒刑執行完畢，有臺灣高等
    法院被告前案紀錄表可考，其於有期徒刑執行完畢後5 年以
    內，故意再犯本件有期徒刑以上之罪，為累犯，應依刑法第
    47條第1 項規定加重其刑。爰審酌被告前因施用毒品，曾接
    受強制戒治之執行完畢，獲有不起訴處分之寬典，再次漠視
    法令而犯本罪，惟念其施用毒品所生危害，實以戕害自我身
    心健康為主，對於他人生命、身體、財產等法益，尚無重大
    明顯之實害，且為警查獲後，自始至終均坦承犯行，犯罪後
    之態度尚佳等一切情狀，量處如主文所示之刑，以資懲儆。
    扣案之第一級毒品海洛因1 包（淨重0.0260公克，取樣0.00
    06公克鑑定用罄，驗餘淨重0.0254公克），為本案查獲之第
    一級毒品，不問屬於犯人與否，應依毒品危害防制條例第18
    條第1 項前段規定沒收銷燬。
據上論斷，應依刑事訴訟法第273 條之1 第1 項、第299 條第1
項前段，毒品危害防制條例第10條第1 項、第18條第1 項前段，
刑法第11條前段、第47條第1 項，判決如主文。
本案經檢察官黃明絹到庭執行職務。
中    華    民    國    98    年    10    月    29    日
                  刑事第八庭    法  官  朱嘉川
以上正本證明與原本無異。
如不服本判決應於收受送達後10日內向本院提出上訴書狀，並應
敘述具體理由；其未敘述上訴理由者，應於上訴期間屆滿後20日
內向本院補提理由書（均須按他造當事人之人數附繕本）「切勿
逕送上級法院」。
                                書記官  陳聖儒
中    華    民    國    98    年    10    月    29    日
附錄本案論罪科刑法條全文：
毒品危害防制條例第10條
施用第一級毒品者，處6 月以上5 年以下有期徒刑。
施用第二級毒品者，處3 年以下有期徒刑。


司法院資訊處製作；財團法人民間司法改革基金會備份。
